臺灣桃園地方法院刑事判決　　　　　　 95年度易緝字第114號
公　訴　人　台灣桃園地方法院檢察署檢察官
被　　　告　謝樂辰
　　　　　　甲○○
　　　　　　　　　　（現羈押在臺灣桃園看守所）
共　　　同
指定辯護人　本院公設辯護人楊晴翔
上列被告等因偽造文書案件，經檢察官提起公訴（93 年度偵字
16265 號）及併案審理（臺灣桃園地方法院檢察署93年度核退偵
字第179 號、94年度偵字第13634 號、95年度偵字第9839號、臺
灣臺南地方法院檢察署94年度偵字第8684號），被告等自白犯罪
，檢察官聲請改依協商程序而為判決，本院判決如下：
    主  文
謝樂辰共同連續行使明知為不實之事項，而使公務員登載於職務
上所掌之公文書，足以生損害於公眾，處有期徒刑貳年。
甲○○共同行使明知為不實之事項，而使公務員登載於職務上所
掌之公文書，足以生損害於公眾，累犯，處有期徒刑壹年陸月。
    事實及理由
一、犯罪事實：
  (一)甲○○前於民國88年間，曾因偽造文書案件，經本院以88年
    度訴字第1007號判處有期徒刑4 月，經臺灣高等法院以89年
    度上訴字第1226號駁回上訴後確定，並於90年4 月4 日執行
    完畢，於翌日釋放。
  (二)謝樂辰係「旺才國際翻譯社」之負責人，與甲○○、陳榮（
    業經臺灣臺南地方法院以95年度簡字947 號判處有期徒刑6
    月）均明知陳美葉等人（詳如附表臺灣人頭欄所示）並無與
    泰國人SIRIWONG SEREE等人（詳如附表假結婚之外籍人士欄
    所示）結婚之真意，謝樂辰或與甲○○（如附表編號3 至19
    ）、或與陳榮（如附表編號1、2）共同基於使公務員登載不
    實並持之以行使之概括犯意聯絡，而由甲○○介紹王欽城等
    人（詳如附表編號3 至19）予謝樂辰，由陳榮介紹陳美葉予
    謝樂辰、將莊月寶之證件、護照交予謝樂辰，由謝樂辰安排
    陳美葉等人至泰國辦理假結婚之事宜，陳美葉等人再赴泰國
    ，在抵達泰國後，由謝樂辰之妻蔡玉梅（經本院以95年度簡
    字第449 號判處有期徒刑6 月）所經營之「葩麗莎旅行社」
    負責接機，並聯絡並無結婚真意僅欲來台工作之SIRIWONG S
    EREE等人先在泰國辦結婚儀式、結婚登記，進而持向我國駐
    泰國臺北經濟文化辦事處為結婚認證後，陳美葉等人回國後
    即持相關結婚文件，向戶政事務所申請辦理結婚登記，使各
    該戶政事務所不知情之公務員將上開不實結婚、配偶等事項
    ，登載於職務上所載之戶籍謄本上，足生損害於戶政主管機
    關對於戶籍資料管理之正確性。嗣SIRIWONG SEREE等人隨即
    持上開登載不實之戶籍資料向我國境管機關申請入境簽證，
    使我國辦理入出境管理之公務員將其為陳美葉等人之配偶之
    不實事項，登載於職務上所掌之公文書即入境許可之簽證，
    並發給該簽證，足以生損害於我國境管機關對簽證核發管理
    之正確性，SIRIWONG SEREE等人入境後即與陳美葉等人共同
    持前開登載不實之戶籍資料至警察局辦理SIRIWONG SEREE等
    人之居留證事宜，而行使使公務員登載不實之文書，使不知
    情之公務員將SIRIWONG SEREE等人分別為陳美葉等人之配偶
    之不實事項，登載於中華民國外僑居留證上，並發給SIRIWO
    NG SEREE等人中華民國外僑居留證，足以生損害於我國外交
    機關對於護照管理之正確性及桃園縣警察局對於外僑管理之
    正確性（詳細過程詳如附表所示）。而甲○○、陳榮則於事
    後分別交付新臺幣 (下同)40,000 元至80,000元予陳美葉等
    人作為假結婚人頭之代價。嗣於93年3 月30日林和泰（通緝
    中）協同WIANG PHUMAK前往桃園縣政府警察局桃園分局辦理
    延期居留時，為警當場查獲。
二、證據：
  (一)被告謝樂辰、甲○○於本院審理中之自白。
  (二)如附表證據欄所示。
三、本件被告2 人已認罪，經檢察官與被告2 人於審判期日達成
    協商之合意，其合意內容為：被告謝樂辰就上開犯行願受科
    處有期徒刑2 年，被告甲○○就上開犯行願受科處有期徒刑
    1 年6 月。經查，上開協商合意並無刑事訴訟法第455 條之
    4 第1 項所列情形之1 ，檢察官聲請改依協商程序而為判決
    ，本院爰不經言詞辯論，於協商合意範圍內為協商判決，合
    予敘明。
四、附記事項：
    併案意旨另略以：被告謝樂辰、甲○○就附表編號3 、5 、
    7 至15、17至19之犯行與董建魁間有概括犯意聯絡，因認董
    建魁亦為共犯。然查：公訴人主要論據係依據被告甲○○警
    詢之供述，為其主要論據，然被告甲○○於本院94年度易字
    第1464號被告董建魁被訴違反偽造文書案件審理中，證述董
    建魁並不知道其等在從事仲介假結婚之業務等語明確，且董
    建魁亦經本院以94年度易字第1464號判決無罪，有該判決書
    在卷可按，是以檢察官認董建魁與被告謝樂辰、甲○○間有
    共犯關係，顯係誤會，併此敘明。
五、應適用之法條：應依刑事訴訟法第455 條之4 第2 項、第45
    5 條之8 ，刑法第2 條第1 項前段、刑法第28條、第216 條
    、刑法第47條第1 項、修正前刑法第56條、第214 條，刑法
    施行法第1 條之1 第1 項、第2 項前段，判決如主文。
六、本判決除有刑事訴訟法第455 條之4 第1 項第1 款、第2 款
    、第4 款、第6 款、第7 款所定情形之一，或違反同條第2
    項規定者外，不得上訴。
七、如有前項得上訴之情形者，得自收受判決送達後10日內，向
    本院提出上訴書狀，上訴於第二審法院。
本案經檢察官姚重珍到庭執行職務。
中　　華　　民　　國　　96　　年　　1 　　月　　9 　　日
                  刑事第一庭  審判長法  官  曾 淑 華
                                    法  官  黃 淑 梅
                                    法　官　朱 美 璘
以上正本證明與原本無異
                                    書記官　谷 貞 豫
中　　華　　民　　國　　96　　年　　1 　　月　　11　　日
 附表：
┌─┬────┬──────────┬──────────────┬────────────┬─────┐
│編│台灣人頭│假結婚之外籍        │假結婚來台過程              │證據                    │備     註 │
│號│        │人士                │                            │                        │          │
├─┼────┼──────────┼──────────────┼────────────┼─────┤
│  │        │                    │90年10月22日在泰國辦理結婚登│1.陳美葉、SIRIWONG SEREE│* 臺南地檢│
│  │        │                    │記，並經我國辦事處為結婚認證│  之自白。（警卷P12-P13 │94年度偵字│
│  │        │                    │，90年11月6 日再委由李碧雲公│  、P15-P19）           │第8684號併│
│  │        │                    │證人於桃園地院認證，於90年11│2.臺南市警局居留案件申請│案        │
│  │        │                    │月19日持上開結婚文件至臺南市│  表影本（臺南地檢94 偵 │* 陳美葉經│
│1 │陳美葉  │SIRIWONG SEREE      │安南區戶政事務所辦理結婚登記│  8684，P14） 居留證影本│臺南地院以│
│  │        │    (王文里)        │；SIRIWONG SEREE隨即向我國駐│  （警卷P20） ，陳美葉戶│95年度簡字│
│  │        │                    │泰辦事處申請簽證，並於90年11│  籍資料及結婚登記申請書│第947 號判│
│  │        │                    │月28日持上開簽證入境，入境後│  、桃園地院認證書、泰國│處有期徒刑│
│  │        │                    │於90年12月26日至臺南市政府警│  結婚證書與結婚登記書（│2 月確定  │
│  │        │                    │察局申請核發外僑居留證。    │  臺南地檢93發查1526，  │*SIRIWONG │
│  │        │                    │                            │  P22-30）              │SEREE 已遣│
│  │        │                    │                            │                        │送出境    │
├─┼────┼──────────┼──────────────┼────────────┼─────┤
│  │        │                    │90年12月11日在泰國辦理結婚登│1.莊月寶、PEDCHANG MANIT│* 臺南地檢│
│  │        │                    │記，並經我國辦事處為結婚認證│  之自白。（警卷P2-5、P7│94年度偵字│
│  │        │                    │，於91年1 月16日持上開結婚文│  -10 、93年度發查字第15│第8684號併│
│  │        │PEDCHANG  MANIT     │件至臺南市安南區戶政事務所辦│  36號卷P64-65）        │案        │
│2 │莊月寶  │(潘派森）           │理結婚登記；PEDCHANG MANIT  │2.外國人居留停留案件申請│* 莊月寶經│
│  │        │                    │隨即向我國駐泰辦事處申請簽證│  表影本（臺南地檢94偵86│臺南地院以│
│  │        │                    │，並於91年3 月4 日持上開簽證│  84，P15） ，莊月寶戶籍│95年度簡字│
│  │        │                    │入境，入境後於91年3 月29日至│  資料及結婚登記申請書，│第947 號判│
│  │        │                    │臺南市政府警察局申請外僑居留│  泰國結婚證書與結婚登記│處有期徒刑│
│  │        │                    │證。                        │  書（臺南地檢93發查1526│3 月確定  │
│  │        │                    │                            │  ，P31-37），          │*PEDCHANG │
│  │        │                    │                            │                        │MANIT 已遣│
│  │        │                    │                            │                        │送出境    │
├─┼────┼──────────┼──────────────┼────────────┼─────┤
│  │        │                    │92年1 月23日在泰國辦理結婚登│1.WANG NAGAMONPON 之自白│* 桃園地檢│
│  │        │                    │記，並經我國辦事處為結婚認證│  （見93年度偵字第9826號│93年度核退│
│  │王欽城  │                    │，於92年2 月10日持上開結婚文│  卷P84-85）            │偵字第179 │
│3 │        │WANG NAGAMONPON     │件至桃園縣桃園市戶政事務所辦│2.外僑居留證影本、外僑居│號併案    │
│  │        │（潘玉珍）          │理結婚登記；WANG NAGAMONPON │  留資料查詢、外僑口卡列│* 王欽城經│
│  │        │                    │隨即向我國駐泰辦事處申請簽證│  印（93偵9826，P88-91  │本院以94年│
│  │        │                    │，並於92年2 月20日持上開簽證│  、本院95年度易緝字第  │度易字第14│
│  │        │                    │入境，入境後於92年3 月6 日至│  114號卷P55-61 ）      │64號拘提中│
│  │        │                    │桃園縣政警察局申請核發外僑居│                        │*WANG NAGA│
│  │        │                    │留證。                      │                        │MONPON經本│
│  │        │                    │                            │                        │院以94年度│
│  │        │                    │                            │                        │字第1464號│
│  │        │                    │                            │                        │通緝中    │
├─┼────┼──────────┼──────────────┼────────────┼─────┤
│  │        │                    │92年2 月14日在泰國辦理結婚登│1.WIANG PHUMAK之自白（見│*本案     │
│  │        │                    │記，並經我國辦事處為結婚認證│  93年度偵字第16265 號卷│*林和泰通 │
│  │        │                    │，再委託我國民間公證人辦理結│  P20-22）              │ 緝中     │
│  │        │                    │婚證件認證，林和泰於同年3 月│2.外僑居留證影本（93偵  │*WIANG PHU│
│4 │林和泰  │WIANG  PHUMAK       │3 日持上開結婚文件至桃園縣桃│  16265，P26）、警政署入│ MAK 已遣 │
│  │        │（即LIN WIANG ，魏如│園市戶政事務所辦理結婚登記；│  出境管理局入出國日期證│ 送出境   │
│  │        │芳）                │WIANG PHUMAK隨即向我國駐泰辦│  本案被明書（同卷P58-59│          │
│  │        │                    │事處申請簽證，並於92年3 月18│  告）、林和泰戶籍資料（│          │
│  │        │                    │日持上開簽證入境，入境後於同│  同卷P62）             │          │
│  │        │                    │年4 月1 日至桃園縣政府警察局│                        │          │
│  │        │                    │申請核發外僑居留證。        │                        │          │
├─┼────┼──────────┼──────────────┼────────────┼─────┤
│  │        │                    │92年3 月5 日在泰國辦理結婚登│1.謝俊偉之自白（見93年度│* 桃園地檢│
│  │        │                    │記，並經我國辦事處為結婚認證│  偵字第9826號卷P41）   │93年度核退│
│  │        │                    │，於同年3 月28日持上開結婚文│2.外僑居留資料查詢（93偵│偵字第179 │
│  │        │                    │件至桃園縣蘆竹鄉戶政事務所辦│  9826，P122），謝俊偉戶│號併案    │
│5 │謝俊偉  │PANATDA  CHANGLOR   │理結婚登記；PANATDA CHANGLOR│  籍資料查詢（同卷P139）│* 謝俊偉由│
│  │        │（即HSIEH PANATDA ，│隨即向我國駐泰辦事處申請簽證│                        │本院以95年│
│  │        │陳娜娜）            │，並於92年4 月11日持上開簽證│                        │度易字第14│
│  │        │                    │入境，入境後於92年4 月23日至│                        │35號審理中│
│  │        │                    │臺北縣政府警察局申請核發外僑│                        │*PANATDA C│
│  │        │                    │居留證。                    │                        │HANGLOR 通│
│  │        │                    │                            │                        │緝中      │
├─┼────┼──────────┼──────────────┼────────────┼─────┤
│  │        │                    │92年3 月25日在泰國辦理結婚與│1.羅國秀、SITTHIJAK PHIT│* 桃園地檢│
│  │        │                    │登記，並經我國辦事處為結婚認│  HAK 之自白。（見94年度│94年度偵字│
│  │        │                    │證，再於92年4 月17日委由臺北│  偵字第9343號P20 、P29-│第13634 號│
│  │        │                    │地院民間公證人林登偉辦理結婚│  30、P71、P111-112）   │併案      │
│  │        │                    │證件認證，羅國秀於同年4 月14│2.警政署外僑居留資料查詢│* 羅國秀經│
│6 │羅國秀  │SITTHIJAK  PHITHAK  │日持上開結婚文件至臺北縣鶯歌│  （94偵9343，P39）， 外│桃園地檢以│
│  │        │   （蔡家政）       │鎮戶政事務所辦理結婚登記；SI│  僑居留證影本（同卷P41 │94偵字9343│
│  │        │                    │TTHIJAK PHITHAK 隨即向我國駐│  ），羅國秀戶籍謄本資料│緩起訴處分│
│  │        │                    │泰辦事處申請入境簽證，並於92│  與結婚登記申請書、泰國│確定。    │
│  │        │                    │年4 月23日持上開簽證入境，入│  結婚登記書與結婚證書影│*SITTHIJAK│
│  │        │                    │境後於同年5 月19日與羅國秀共│  本（同卷P121-132）、SI│PHITHAK 經│
│  │        │                    │同至台北縣政府警察局申請核發│  TTHIJAK PHITHAK 簽證影│本院以94年│
│  │        │                    │外僑居留證。                │  本（本院94易字945 號卷│度易字第94│
│  │        │                    │                            │  P78）。               │5 號判處有│
│  │        │                    │                            │                        │期徒刑5 月│
├─┼────┼──────────┼──────────────┼────────────┼─────┤
│  │        │                    │92年3 月26日在泰國辦理結婚與│1.POONSANGA THIRAWAT之自│* 桃園地檢│
│  │        │                    │登記，並經我國辦事處為結婚認│  白（見93年度核退偵字第│93年度核退│
│  │        │                    │證，於同年4 月19日持上開結婚│  179 號卷P80-81）。    │偵字第179 │
│  │        │                    │文件至桃園縣桃園市戶政事務所│2.外僑居留資料查詢（93偵│號併案    │
│7 │李佳怡  │POONSANGA  THIRAWAT │辦理結婚登記；POONSANGA THIR│  9826，P106）、彭紹華簽│* 李佳怡經│
│  │        │（彭紹華）          │AWAT隨即向我國駐泰辦事處申請│  證影本、警政署重入國許│本院以94年│
│  │        │                    │簽證，並於92年7 月25日持上開│  可影本（93核退偵179， │度易字第14│
│  │        │                    │簽證入境，入境後於92年10月20│  P138-P142） 、外國人居│64號拘提中│
│  │        │                    │日至桃園縣政府警察局申請核發│  留停留案件申請書（本院│*POONSANGA│
│  │        │                    │外僑居留證。                │  95年度易字第114 號卷P7│THIRAWAT經│
│  │        │                    │                            │  8 背面）              │本院以94年│
│  │        │                    │                            │                        │度易字第14│
│  │        │                    │                            │                        │64號通緝中│
├─┼────┼──────────┼──────────────┼────────────┼─────┤
│  │        │                    │92年7 月31日在泰國辦理結婚與│1.陳祥德、SINEE SRIKHAML│* 桃園地檢│
│  │        │                    │記，並經我國辦事處為結婚認證│  UE之自白（見93年度偵字│93年度核退│
│  │        │                    │，於同92年9月1日持上開結婚文│  第9826號卷P35 、本院94│偵字第179 │
│  │        │                    │件至新竹縣關西鎮戶政事務所辦│  年度易字第820 號卷二P6│號併案    │
│  │        │                    │理結婚登記；SINEE SRIKHAMLUE│  2-64）                │* 陳祥德經│
│8 │陳祥德  │SINEE  SRIKHAMLUE   │隨即向我國駐泰辦事處申請簽證│2.外僑居留資料查詢（93偵│本院以95年│
│  │        │（陳可妮）          │，並於92年9 月5 日入境，入境│  9826，P125）、陳祥德戶│度簡字第66│
│  │        │                    │後於92年9 月19日至桃園縣政府│  籍資料查詢（同卷，P138│號判處有期│
│  │        │                    │警察局申請核發外僑居留證。  │  ）、外國人居留停留案件│徒刑5 月確│
│  │        │                    │                            │  申請表（本院95年度易緝│定        │
│  │        │                    │                            │  字第114號卷P78）      │*SINEE SRI│
│  │        │                    │                            │                        │KHAMLUE 經│
│  │        │                    │                            │                        │本院以94年│
│  │        │                    │                            │                        │度易字第14│
│  │        │                    │                            │                        │64號通緝中│
│  │        │                    │                            │                        │          │
├─┼────┼──────────┼──────────────┼────────────┼─────┤
│  │        │                    │92年8 月15日在泰國辦理結婚與│1.陳志明之自白（見93年度│* 桃園地檢│
│  │        │                    │記，並經我國辦事處為結婚認證│  偵字第9826號卷P115）  │93年度核退│
│  │        │                    │，於同年9 月12日持上開結婚文│2.外僑居留資料查詢（93偵│偵字第179 │
│  │        │                    │件至桃園縣桃園市戶政事務所辦│  9826，P115）、陳志明戶│號併案    │
│9 │陳志明  │CHEN ATCHARAPHON    │理結婚登記。CHEN ATCHARAPHON│  籍資料查詢（同卷P141  │*陳志明、C│
│  │        │（彭惠美）          │向我國駐泰辦事處申請簽證後，│  ）、結婚登記申請書及相│HEN ATCHAR│
│  │        │                    │於92年4 月28日入境，入境後於│  關資料（見本院95年度易│APHO經本院│
│  │        │                    │92年10月13日至桃園縣政府警察│  緝字第114號卷P64-74） │以94年度易│
│  │        │                    │局申請核發外僑居留證。      │                        │字第1464號│
│  │        │                    │                            │                        │通緝中    │
├─┼────┼──────────┼──────────────┼────────────┼─────┤
│  │        │                    │92年9 月3 日在泰國辦理結婚登│1.陳南分之自白（見93年度│* 桃園地檢│
│  │        │                    │記，並經我國辦事處為結婚認證│  偵字第9826號卷P61-P63 │93年度核退│
│  │陳南分  │ATCHARA TANGCHAI    │，於同年月22日持上開結婚文件│  、本院94年度易字第820 │偵字第179 │
│10│        │（陳安妮）          │至桃園縣龜山鄉戶政事務所辦理│  號卷P101-102）        │號併案    │
│  │        │                    │結婚登記，ATCHARA TANGCHAI尚│2.陳南分戶籍資料查詢結果│* 陳南分經│
│  │        │                    │入境前本件已被查獲。        │  、法務部入出境資料聯結│本院以95年│
│  │        │                    │                            │  作業查詢結果（見本院95│度簡字第66│
│  │        │                    │                            │  年度易緝字第114 號卷P │號判處有期│
│  │        │                    │                            │  ）、結婚登記申請書及相│徒刑5 月確│
│  │        │                    │                            │  關資料（見本院95年度易│定        │
│  │        │                    │                            │  緝字第114 號卷P99 背面│*ATCHARA T│
│  │        │                    │                            │  -108）                │ANGCHAI 無│
│  │        │                    │                            │                        │入境資料  │
├─┼────┼──────────┼──────────────┼────────────┼─────┤
│  │        │                    │92年11月5 日在泰國辦理結婚與│1.藍瑞鳳、SURIN PEEPATAM│* 桃園地檢│
│  │        │                    │記，並經我國辦事處為結婚認證│  之自白（見93年度偵字第│93年度核退│
│  │        │                    │，於同年月27日持上開結婚文件│  9826號卷P78-79、93年度│偵字第179 │
│  │        │                    │至桃園縣龍潭鄉戶政事務所辦理│  核退字第1894號P24 、93│號併案    │
│11│藍瑞鳳  │SURIN PEEPATAM      │結婚登記；SURIN PEEPATAM隨即│  年度核退偵字第179 號卷│* 藍瑞鳳經│
│  │        │（藍有德）          │向我國駐泰辦事處申請簽證，並│  P112、本院94年度易字第│本院以95年│
│  │        │                    │於92年12月8 日持上開簽證入境│  820號卷二P57-58）     │度簡字第66│
│  │        │                    │，入境後，因未通過外交部領事│2.結婚登記書及相關資料（│號判處有期│
│  │        │                    │局面談，所以未取得外僑居留證│  見本院95年度易緝字第  │徒刑5 月確│
│  │        │                    │。                          │  114號卷P136-142 ）    │定        │
│  │        │                    │                            │                        │*SURIN PEE│
│  │        │                    │                            │                        │PATAM 經本│
│  │        │                    │                            │                        │院以94年度│
│  │        │                    │                            │                        │易字第1464│
│  │        │                    │                            │                        │號通緝中  │
├─┼────┼──────────┼──────────────┼────────────┼─────┤
│  │        │                    │92年11月25日在泰國辦理結婚與│1.陳明玉之自白（見93年度│* 桃園地檢│
│  │        │                    │記，並經我國辦事處為結婚認證│  偵字第9826號卷P52-56、│93年度核退│
│  │        │                    │，於同年12月16日持上開結婚文│  本院94年度易字第820 號│偵字第179 │
│12│陳明玉  │LOM TANKONKUN       │件至臺北縣鶯歌鎮戶政事務所辦│  卷P59-61）            │號併案    │
│  │        │（陳威）            │理結婚登記；LOM TANKONKUN 隨│2.結婚登記申請書及相關資│* 陳明玉經│
│  │        │                    │即向我國駐泰辦事處申請簽證，│  料、法務部入出境資料聯│本院以95年│
│  │        │                    │並於92年10月8 日持上開簽證入│  結作業（見本院95年度易│度簡字第32│
│  │        │                    │境，入境後，因未通過外交部領│  緝字第114 號卷P88 背面│7 號判處有│
│  │        │                    │事局面談，所以未取得外僑居留│  -98 、P154）          │期徒刑5 月│
│  │        │                    │證。                        │                        │確定      │
│  │        │                    │                            │                        │*LO0M TANK│
│  │        │                    │                            │                        │ONKUN業經 │
│  │        │                    │                            │                        │遣送出境。│
├─┼────┼──────────┼──────────────┼────────────┼─────┤
│  │        │                    │92年11月18日在泰國辦理結婚與│1.游能淵、APHAIRINJANTHA│* 桃園地檢│
│  │        │                    │登記，並經我國辦事處為結婚認│  KHOT之自白（見94年度偵│94年度偵字│
│  │        │                    │證，再委由臺北地院民間公證人│  字第9343號卷P20 、P29-│第13634 號│
│  │        │                    │盧榮輝辦理結婚證件認證，游能│  30、P71 、P107、P111-1│併案      │
│  │        │                    │淵於同年12月8日持上開結婚文 │  12 ）                 │* 游能淵、│
│  │游能淵  │APHAIRIN  JANTHAKHOT│件至桃園縣龍潭鄉戶政事務所辦│2.外僑居留資料查詢（94偵│APHAIRIN J│
│  │        │  （安岦）          │理結婚登記；APHAIRINJANTHAKH│  9343號卷P37-38、APHAIR│ANTHAKHOT │
│  │        │                    │OT隨即向我國駐泰辦事處申請簽│  INJANTHAKHOT簽證影本（│分別經本院│
│  │        │                    │證，並於92年12月16日持上開簽│  同卷P43） 、內政部警政│以94年度易│
│  │        │                    │證入境，入境後於93年2 月18日│  署重入國許可影本（同卷│字945 號判│
│  │        │                    │與游能淵共同至桃園縣政府警察│  P44） ，游能淵戶籍謄本│處有期徒刑│
│  │        │                    │局申請核發外僑居留證。      │  資料、泰國結婚登記書與│5 月確定。│
│  │        │                    │                            │  結婚證書影本（同卷P98-│          │
│  │        │                    │                            │  105） ，桃園縣警局外國│          │
│  │        │                    │                            │  人居留案件申請表（本院│          │
│  │        │                    │                            │  94年易945 ，P85-91）  │          │
├─┼────┼──────────┼──────────────┼────────────┼─────┤
│  │        │                    │92年12月9 日在泰國辦理結婚與│1.蕭俊偉之自白（見93年度│* 桃園地檢│
│  │        │                    │記，並經我國辦事處為結婚認證│  偵字第9826號卷P43-44）│93年度核退│
│  │        │                    │，於同93年1月2日持上開結婚文│2.外僑居留資料查詢（93偵│偵字第179 │
│  │        │                    │件至桃園縣平鎮市戶政事務所辦│  9826，P119）蕭俊偉戶籍│號併案    │
│14│蕭俊偉  │SAIFON  MAIKANTHA   │理結婚登記；SAIFON MAIKANTHA│  資料查詢（同卷P140）、│* 蕭俊偉經│
│  │        │（張汝楓）          │隨即向我國駐泰辦事處申請簽證│  結婚登記申請書及相關資│本院以95年│
│  │        │                    │，並於93年1 月10日持上開簽證│  料（見本院95年度易緝字│度簡字第32│
│  │        │                    │入境，入境後於93年1 月29日至│  第114號卷P125-135）   │7 號判處有│
│  │        │                    │桃園縣政府警察局申請核發外僑│                        │期徒刑6 月│
│  │        │                    │居留證。                    │                        │確定      │
│  │        │                    │                            │                        │*SAIFON MA│
│  │        │                    │                            │                        │IKANTHA 經│
│  │        │                    │                            │                        │本院以94年│
│  │        │                    │                            │                        │度易字第14│
│  │        │                    │                            │                        │64號通緝中│
├─┼────┼──────────┼──────────────┼────────────┼─────┤
│  │        │                    │93年1 月8 日在泰國辦理結婚登│1.陳雲龍、SUTTHIDA KAENP│* 桃園地檢│
│  │        │                    │記，並經我國辦事處為結婚認證│  HET 之自白（見93年度偵│93年度核退│
│  │陳雲龍  │SUTTHIDA  KAENPHET  │，於同93年2 月2 日持上開結婚│  字第9826號卷P30-33、93│偵字第179 │
│  │        │（陳明娟，又稱蘇堤拉│文件至戶政事務所辦理結婚登記│  年度核退字第1894號卷P2│號併案    │
│15│        │）                  │；SU TTHIDA KAENPHET隨即向我│  8 、93年度核退偵字第17│* 陳雲龍經│
│  │        │                    │國駐泰辦事處申請簽證，並於93│  9 號卷P257、本院94年度│本院以95年│
│  │        │                    │年2 月9 日持上開簽證入境，入│  易字第820 號卷P103-105│度簡字第66│
│  │        │                    │境後因外交部領事局面談未通過│  ）                    │號判處有期│
│  │        │                    │，所以沒辦法辦理居留證。    │2.陳雲龍戶籍資料查詢、（│徒刑5 月確│
│  │        │                    │                            │  93偵9826，P137）；外僑│定        │
│  │        │                    │                            │  入出境資料查詢、SUTTHI│*SUTTHIDA │
│  │        │                    │                            │  DA KAENPHET 簽證影本（│KAENPHET已│
│  │        │                    │                            │  93核退1894，P29-30）、│遣送出境  │
│  │        │                    │                            │  結婚登記申請書及相關資│          │
│  │        │                    │                            │  料（見本院95年度易緝字│          │
│  │        │                    │                            │  第114 號卷P108背面-114│          │
│  │        │                    │                            │  ）                    │          │
├─┼────┼──────────┼──────────────┼────────────┼─────┤
│  │        │                    │93年1 月9 日在泰國辦理結婚與│1.WILAIWAN HANKUN 之自白│* 桃園地檢│
│  │        │                    │記，並經我國辦事處為結婚認證│  （見95年度偵字第9839號│95年度偵字│
│  │張光顯  │WILAIWAN HANKUN     │，於同年1 月29日持上開結婚文│  卷P5-P7）             │第9839號併│
│  │        │（張子葳）          │件至戶政事務所辦理結婚登記；│2.外僑居留資料查詢明細內│案        │
│  │        │                    │張子葳隨即向我國駐泰辦事處申│  容顯示畫面、入出境查詢│* 張光顯經│
│16│        │                    │請簽證，並於93年2 月5 日持上│  結果、戶籍謄本（P28、 │本院以95年│
│  │        │                    │開簽證入境，入境後於92年2 月│  P29、P47）            │度壢簡字第│
│  │        │                    │21日至桃園縣政警察局申請核發│                        │1025號判處│
│  │        │                    │外僑居留證。                │                        │有期徒刑3 │
│  │        │                    │                            │                        │月確定    │
│  │        │                    │                            │                        │*WILAIWAN │
│  │        │                    │                            │                        │HANKUN經桃│
│  │        │                    │                            │                        │園地檢依職│
│  │        │                    │                            │                        │權為不起訴│
│  │        │                    │                            │                        │處分      │
├─┼────┼──────────┼──────────────┼────────────┼─────┤
│  │        │                    │93年2 月3 日在泰國辦理結婚登│1.曾漢宗、AMPHAI JOMHONG│* 桃園地檢│
│  │        │                    │記，並經我國辦事處為結婚認證│  之自白（見93年度偵字第│93年度核退│
│  │        │                    │，於同年月16日持上開結婚文件│  9826號卷P58-59、P74-75│偵字第179 │
│  │        │                    │至桃園縣龜山鄉戶政事務所辦理│  ）                    │號併案    │
│17│曾漢宗  │ AMPHAI JOMHONG     │結婚登記；AMPHAI JOMHONG隨即│2.結婚登記申請書及相關資│* 曾漢宗經│
│  │        │（即TZENG AMPHAI，曾│向我國駐泰辦事處申請停留簽證│  料（見本院95年度易緝字│本院以94年│
│  │        │安華）              │，並於93年2 月28日持上開簽證│  第114號卷P115-124）   │度易字第14│
│  │        │                    │入境，嗣於93年8 月11日出境後│                        │64號判處有│
│  │        │                    │，復於94年2 月17日入境，入境│                        │期徒刑5 月│
│  │        │                    │後於同年3 月4 日至臺北縣政府│                        │確定      │
│  │        │                    │警察局申請核發外僑居留證。  │                        │*AMPHAI JO│
│  │        │                    │                            │                        │MHONG 經本│
│  │        │                    │                            │                        │院以94年度│
│  │        │                    │                            │                        │易字第1464│
│  │        │                    │                            │                        │號通緝中  │
├─┼────┼──────────┼──────────────┼────────────┼─────┤
│  │        │                    │93年2月4日在泰國辦理結婚與記│1.HO PRAKAMAS 之自白（見│* 桃園地檢│
│  │        │                    │，並經我國辦事處為結婚認證，│  93年度偵字第9826號卷P7│93年度核退│
│  │        │                    │於同93年2月19日持上開結婚文 │  7）                   │偵字第179 │
│  │        │                    │件至桃園縣大園鄉戶政事務所辦│2.HO PRAKAMAS 簽證影本、│號併案    │
│18│何玉成  │HO PRAKAMAS         │理結婚登記；HO PRAKAMAS 隨即│  何玉成戶籍資料查詢（93│* 何玉成經│
│  │        │（何思晴）          │向我國駐泰辦事處申簽證，並於│  核退偵179 ，P124-125、│本院以95年│
│  │        │                    │93年2 月28日持上開簽證入境，│  P257）、外國人居留停留│度簡字第32│
│  │        │                    │入境後於93年3 月22日至桃園縣│  案件申請書、結婚登記申│7 號判處有│
│  │        │                    │政府警察局申請核發外僑居留證│  請書及相關資料（見本院│期徒刑6 月│
│  │        │                    │。                          │  95 年 度易緝字第114 號│確定      │
│  │        │                    │                            │  卷P77 背面、P82 背面-8│*HO PRAKAM│
│  │        │                    │                            │  7）                   │AS經本院以│
│  │        │                    │                            │                        │94年度易字│
│  │        │                    │                            │                        │第1464號通│
│  │        │                    │                            │                        │緝中      │
├─┼────┼──────────┼──────────────┼────────────┼─────┤
│  │        │                    │93年2 月4 日在泰國辦理結婚與│1.李俊義之自白（見93年度│* 桃園地檢│
│  │        │                    │記，並經我國辦事處為結婚認證│  偵字第9826號卷P66 、本│93年度核退│
│19│李俊義  │NITTAYA PROMRIN     │，於同年月19日持上開結婚文件│  院94年度易字第820 號卷│偵字第179 │
│  │        │ （李亞妮）         │至桃園縣八德市戶政事務所辦理│  二P106）              │號併案    │
│  │        │                    │結婚登記，後因本案被查獲在NI│2.結婚登記申請書及相關資│* 李俊義經│
│  │        │                    │TTAYA PROMRIN 入境前，NITTAY│  料（見本院95年度易緝字│本院以95年│
│  │        │                    │A PROMRIN 因而未入境。      │  第114 號卷P143-150 ） │度簡字第66│
│  │        │                    │                            │                        │號判處有期│
│  │        │                    │                            │                        │徒刑5 月確│
│  │        │                    │                            │                        │定        │
│  │        │                    │                            │                        │*NITTAYA P│
│  │        │                    │                            │                        │ROMRIN查無│
│  │        │                    │                            │                        │入境資料  │
└─┴────┴──────────┴──────────────┴────────────┴─────┘
